---
title: "Regressão e Modelos para Séries Temporais com Base na EGEDD"
subtitle: "Distribuição Dagum Exponencial Generalizada Exponencializada"
author: "Vítor Bernardo Silveira Pereira"
encoding: "UTF-8"
output:
  xaringan::moon_reader:
    chakra: libs/remark-latest.min.js
    css: ["css/default.css", "css/mmp.css" , "css/mmp-fonts.css"]
    lib_dir: libs
    nature:
      highlightStyle: github
      highlightLines: true
      countIncrementalSlides: false
---
layout: true
  
<div class="my-footer"><span>

<a>Vítor Bernardo Silveira Pereira</a> - Email: <a href="mailto:vitorpereira3115@gmail.com">vitorpereira3115@gmail.com</a>
</span></div>
---
class: middle
```{r setup, include=FALSE}
options(htmltools.dir.version = FALSE)
knitr::opts_chunk$set(echo = FALSE, fig.align = "center", message=FALSE, warning=FALSE, cache = TRUE)

```


```{r}
library(knitr)
library(tidyverse)
library(widgetframe)
library(interactingan)
#xaringan::inf_mr()
```

# Propriedades da EGED


## Função de distribuição acumulada
$$F_Y(y)=1-\left\{1-\left[1-\left(1-\left(1+\alpha y^{-\delta}\right)^{-\sigma}\right)^{d}\right]^{c}\right\}^{\lambda},\quad  y > 0.$$

--
## Função Quantílica
$$Q_Y(p)=\left\{\frac{1}{\alpha}\left[\left(1-\left(1-\left(1-(1-p)^\frac{1}{\lambda}\right)^\frac{1}{c}\right)^{\frac{1}{d}}\right)^{-\frac{1}{\sigma}}-1\right]\right\}^{-\frac{1}{\delta}}, \mbox{ onde }           \quad p \in (0,1).$$
---
class: middle

## Função densidade de probabilidade
$$f_Y(y)= \frac{\alpha\sigma\lambda\delta cd\left(1+\alpha y^{-\delta}\right)^{-\sigma-1}\left[1-\left(1+\alpha y^{-\delta}\right)^{-\sigma}\right]^{d-1}}{y^{\delta+1}\left\{1-\left[1-\left(1-\left(1+\alpha y^{-\delta}\right)^{-\sigma}\right)^{d}\right]^{c}\right\}^{1-\lambda}}$$

$$+ \frac{\left[1-\left(1-\left(1+\alpha y^{-\delta}\right)^{-\sigma}\right)^{d}\right]^{c-1}}{{y^{\delta+1}\left\{1-\left[1-\left(1-\left(1+\alpha y^{-\delta}\right)^{-\sigma}\right)^{d}\right]^{c}\right\}^{1-\lambda}}} \quad  y > 0$$
--

## Não há fórmula fechada para a média e variância

---
class: middle
# Submodelos da EGEDD

<table>
<thead>
  <tr>
    <th>Distribuição</th>
    <th>&alpha;</th>
    <th>&lambda;</th>
    <th>&sigma;</th>
    <th>&delta;</th>
    <th>&eta;</th>
    <th>&gamma;</th>
  </tr>
</thead>
<tbody>
  <tr>
    <td><b>EGDD</b></td>
    <td>&alpha;</td>
    <td>1</td>
    <td>&sigma;</td>
    <td>&delta;</td>
    <td>&eta;</td>
    <td>&gamma;</td>
  </tr>
  <tr>
    <td><b>DD</b></td>
    <td>&alpha;</td>
    <td>1</td>
    <td>&sigma;</td>
    <td>&delta;</td>
    <td>1</td>
    <td>1</td>
  </tr>
  <tr>
    <td><b>EGEBD</b></td>
    <td>1</td>
    <td>&lambda;</td>
    <td>&sigma;</td>
    <td>&delta;</td>
    <td>&eta;</td>
    <td>&gamma;</td>
  </tr>
  <tr>
    <td><b>DB</b></td>
    <td>1</td>
    <td>1</td>
    <td>&sigma;</td>
    <td>&delta;</td>
    <td>1</td>
    <td>1</td>
  </tr>
  <tr>
    <td><b>EGBD</b></td>
    <td>1</td>
    <td>1</td>
    <td>&sigma;</td>
    <td>&delta;</td>
    <td>&eta;</td>
    <td>&gamma;</td>
  </tr>
  <tr>
    <td><b>EGEFD</b></td>
    <td>&alpha;</td>
    <td>&lambda;</td>
    <td>1</td>
    <td>&delta;</td>
    <td>&eta;</td>
    <td>&gamma;</td>
  </tr>
  <tr>
    <td><b>EGFD</b></td>
    <td>&alpha;</td>
    <td>1</td>
    <td>1</td>
    <td>&delta;</td>
    <td>&eta;</td>
    <td>&gamma;</td>
  </tr>
  <tr>
    <td><b>FD</b></td>
    <td>&alpha;</td>
    <td>1</td>
    <td>1</td>
    <td>&delta;</td>
    <td>1</td>
    <td>1</td>
  </tr>
</tbody>
</table>
--

## Reparametrização por Quantil
$$\mu=\left\{\frac{1}{\alpha}\left[\left(1-\left(1-\left(1-\left(1-\tau\right)^\frac{1}{\lambda}\right)^\frac{1}{\eta}\right)^{\frac{1}{\gamma}}\right)^{-\frac{1}{\sigma}}-1\right]\right\}^{-\frac{1}{\delta}}$$


---
class: middle

## Repametrização por &alpha;

$$\alpha=\frac{1}{\mu^{-\delta}}\left\{\frac{1}{\alpha}\left[\left(1-\left(1-\left(1-0,5^\frac{1}{\lambda}\right)^\frac{1}{c}\right)^{\frac{1}{d}}\right)^{-\frac{1}{\sigma}}-1\right]\right\}.$$
--

## Reparametrização por &delta;
$$\delta=-\frac{1}{\log(\mu)}\log\left\{\frac{1}{\alpha}\left[\left(1-\left(1-\left(1-\left(1-\tau\right)^\frac{1}{\lambda}\right)^\frac{1}{\eta}\right)^{\frac{1}{\gamma}}\right)^{-\frac{1}{\sigma}}-1\right]\right\}$$
---

# Modelo de Séries Temporais Com Regressão
$$ g(\mu_t)={x}_t^{\top}{\beta}=\zeta_t, \quad t=1, \ldots, n $$
$$com\quad {\beta}=(\beta_1, \ldots, \beta_k)^{\top}$$
--

## Função de ligação
A função de ligação é $g({\mu_t})=\log({\mu_t})$, então temos:

$$\mu_t=\exp\left({x_t}^\top{\beta}\right)=\exp(\eta_t), \quad\mbox{para}\quad t=1, \cdots, n.$$
---

## Modelo ARMA(p,q)
$$\phi(L)(g(y_t)-{x_t}^\top{\beta})=\theta(L)r_t,$$
onde:


$$\phi(L)=-\sum_{j=0}^{p}\phi_jz^j,\quad \theta(L)=-\sum_{j=0}^{q}\theta_jz^j,\quad \forall \quad z\in\C,$$
---
```{r}
knitr::include_app("https://vitorpereira.shinyapps.io/Aqui/")
```


